【裁判字號】    92,易,544
【裁判日期】    920908
【裁判案由】    竊盜等
【裁判全文】
臺灣臺南地方法院刑事判決                          九十二年度易字第五四四號
    公  訴  人  臺灣台南地方法院檢察署檢察官
    被      告  Ｈ○○
                Ｅ○○○
                Ｉ○○
                Ｂ○○
                丙○○
                Ｊ○○
                酉○○
右列被告等因竊盜等案件，經檢察官提起公訴（九十一年度偵字第六０四六號、九十
一年度偵字第八一二九號），本院判決如左：
    主  文
Ｈ○○共同連續意圖為自己不法之所有，以恐嚇使人將本人之物交付，累犯，處有期
徒刑貳年捌月，扣案之行動電話壹支沒收；又被訴故買贓物罪部分，無罪。
Ｅ○○○共同連續意圖為自己不法之所有，以恐嚇使人將本人之物交付，處有期徒刑
貳年陸月。扣案之行動電話壹支沒收。
Ｂ○○共同連續意圖為自己不法之所有，以恐嚇使人將本人之物交付，處有期徒刑壹
年捌月。扣案之行動電話壹支沒收。
丙○○共同連續意圖為自己不法之所有，以恐嚇使人將本人之物交付，處有期徒刑壹
年捌月。扣案之行動電話壹支沒收。
酉○○幫助意圖為自己不法之所有，以恐嚇使人將本人之物交付，處有期徒刑肆月，
如易科罰金，以參佰元折算壹日。
Ｉ○○、Ｊ○○均無罪。
    事  實
一、Ｈ○○於民國八十八年間因竊盜案件，經本院於八十八年四月十五日判處有期徒
    刑三月，經台灣高等法院臺南分院駁回上訴確定，甫於八十八年十二月二日執行
    完畢，猶不知悔改，復與Ｅ○○○、Ｂ○○、丙○○及不詳姓名之成年女子等人
    ，共同基於意圖為自己不法所有之概括犯意聯絡，於九十一年一月二十八日上午
    某時起迄同年六月七日上午某時止，由Ｈ○○、Ｅ○○○負責謀劃，Ｂ○○負責
    於台南縣六甲鄉龜仔港台一線南下左側附近架網竊取如附表所示之賽鴿，並以一
    隻新台幣（以下同）三百元至五百元不等之價格，賣予Ｈ○○，丙○○則不定期
    向Ｂ○○拿取賽鴿腳環，並與Ｅ○○○以電話向附表所示之被害人恐嚇稱：「有
    鴿子在手裡，如要鴿子，將錢匯入指示之帳戶內，否則要將鴿子殺死」等語，致
    附表所示之被害人等心生畏懼，依其指示將如附表所示之款項匯入指示之帳戶內
    ，再由丙○○持Ｅ○○○轉交之酉○○、陳慧萍及劉進壽、張小蘭（劉進壽、張
    小蘭部分未據起訴）之提款卡至不特定自動提款機提款後，命Ｂ○○赦放賽鴿，
    再將所得款項交予Ｈ○○、Ｅ○○○朋分花用。嗣經警於九十一年六月七日十八
    時許，持搜索票至台南縣東山鄉大客村凹子腳四二號Ｈ○○、Ｅ○○○住處搜索
    ，搜獲酉○○郵政存簿儲金簿一本（00000000000000號）及提款
    卡一張、劉進壽華信銀行綜合存款存摺一本（00000000000000）
    及提款卡一張、張小蘭郵政存簿儲金簿一本（00000000000000號
    ）及提款卡一張、劉進壽匯通銀行活期存款存摺一本（00000000000
    00號）及提款卡一張、安全帽一頂、衣服二件、行動電話一支。
二、酉○○於九十一年四月間，在屏東縣某處，將其局號００七一三四—九、帳號０
    二九六三四—三之存簿儲金簿一本及提款卡一張，基於幫助恐嚇取財之犯意，以
    二千元之代價賣予不詳姓名年籍之成年男子，再由不詳姓名之成年男子提供予Ｈ
    ○○、Ｅ○○○，作為恐嚇如附表所示被害人匯款之用。
三、案經嘉義縣警察局報告台灣臺南地方法院檢察署檢察官偵查起訴。
    理  由
甲、有罪部分：
一、訊據被告Ｈ○○、Ｅ○○○皆矢口否認涉有右揭竊盜、恐嚇取財犯行，被告Ｈ○
    ○、Ｅ○○○均辯稱：全案係丙○○所為，渠等均不知情云云。然右揭竊取賽鴿
    恐嚇取財之犯罪事實，業據被告丙○○於警詢及本院訊問時坦承不諱，而被告Ｂ
    ○○固不否認有竊鴿及被告Ｈ○○向伊買鴿之事實，惟矢口否認有何恐嚇取財犯
    行，辯稱：伊並未參與恐嚇被害人云云。經查，右揭犯罪事實一部分，業據被告
    丙○○坦承不諱，核與被告Ｂ○○供述之情節相符，復據附表所示被害人未○○
    等人指述綦詳，並有匯款申請書、收據、入戶電匯通知單等在卷可稽，復有於台
    南縣東山鄉大客村凹子腳四二號Ｈ○○、Ｅ○○○住處搜索查扣之酉○○郵政存
    簿儲金簿一本（00000000000000號）及提款卡一張、劉進壽華信
    銀行綜合存款存摺一本（00000000000000）及提款卡一張、張小
    蘭郵政存簿儲金簿一本（00000000000000號）及提款卡一張、劉
    進壽匯通銀行活期存款存摺一本（0000000000000號）及提款卡一
    張、行動電話一支可佐及被告丙○○至自動提款機提款之翻拍照片二幀附卷可憑
    ，被告Ｂ○○雖以前詞置辯，然被告Ｂ○○於警詢時供稱：「我只負責網捉鴿子
    ，然後把鴿子交給丙○○及二位綽號叫蘇董、將仔，他們如何去向鴿主恐嚇取財
    我就沒有參加，如果他們取到金錢，他們會打電話叫我把鴿子放走」等語（詳警
    詢筆錄），且於本院訊問時陳稱：「他（即指丙○○）打電話是在我旁邊打的，
    我沒有參與打電話，我知道他打電話給被害人，但我沒有參與打電話」等語（詳
    本院九十二年八月二十八日審判筆錄），足見被告Ｂ○○知悉被告Ｈ○○、Ｅ○
    ○○、丙○○等人以其所竊得之賽鴿恐嚇鴿主給付財物，其對賽鴿及恐嚇取財犯
    行既已全盤知悉，且復參與竊鴿及取得贖款後赦放賽鴿之構成要件行為，其應負
    恐嚇取財罪之共同正犯罪責，自不待言。是被告Ｈ○○、Ｅ○○○、Ｂ○○上開
    辯解，顯係卸責之詞，不足憑採。本件事證明確，被告Ｈ○○、Ｅ○○○、丙○
    ○、Ｂ○○竊取賽鴿後，恐嚇取財犯行洵堪認定，應依法論科。
二、訊據被告酉○○矢口否認涉有右揭犯罪事實二部分犯行，辯稱：上開帳戶及提款
    卡係於九十一年三、四月間遺失云云。然查：被告酉○○於警詢時供承：以二千
    元之代價出賣其屏東郵局0000000、帳號0000000之帳戶存摺及提
    款卡等語，且又供承：提款卡密碼伊不太清楚，亦未將密碼寫在存摺及提款卡上
    等語（均詳警詢筆錄），且觀諸被告酉○○上開存簿提領明細，在九十一年二、
    三月間提、存款頻繁，有警卷所附之郵政存簿儲金簿明細可稽，堪認被告酉○○
    經常使用上開帳戶，則被告酉○○既時常使用上開帳戶，焉有於九十一年三、四
    月間遺失存簿、提款卡後，未即辦理掛失止付之理？況上開帳戶於九十一年四月
    間以後，時以卡片提款及跨行提款，被告酉○○既未將提款密碼告知他人，亦未
    寫在存簿及提款卡上，若非被告酉○○將存簿、提款卡交付他人，並交提款密碼
    告知他人，他人豈能以提款卡提款及跨行提款，足見被告酉○○空言否認上情，
    顯係臨訟卸責之詞，不足採信。本件事證已明，被告酉○○犯行洵堪認定，應依
    法論科。
三、核被告Ｈ○○、Ｅ○○○、丙○○、Ｂ○○意圖為自己不法之所有，竊取他人鴿
    子的行為，係犯刑法第三百二十條第一項之竊盜罪；又意圖為自己不法之所有，
    以恐嚇使被害人將本人之財物交付，所為另犯刑法第三百四十六條第一項之恐嚇
    取財罪。又核被告酉○○所為，係犯刑法第三十條第一項前段、第三百四十六條
    第一項之幫助恐嚇取財罪，併依同法第三十條第二項之規定減輕其刑。被告Ｅ○
    ○○、丙○○、Ｂ○○就犯罪事實一之犯行，有犯意之聯絡及行為之分擔，均為
    共同正犯。被告Ｈ○○雖未參與竊鴿、恐嚇取財之犯行，然利用竊得之鴿子向鴿
    主恐嚇取財，乃Ｈ○○、Ｅ○○○與被告丙○○等人之共同謀議，被告Ｈ○○自
    有將被告Ｅ○○○、丙○○、Ｂ○○上開行為視為自己行為之意，是為同謀共同
    正犯。被告Ｈ○○、Ｅ○○○、丙○○、Ｂ○○先後多次竊盜及恐嚇取財犯行，
    均時間緊接，犯罪構成要件均相同，顯均係基於概括犯意為之，均為連續犯。又
    渠等所犯上開二罪間，有方法結果之牽連關係，應依刑法第五十五條後段之規定
    ，從一重之連續恐嚇取財罪處斷。又被告Ｈ○○有犯罪事實欄所載之論罪科刑執
    行情形，有台灣高等法院被告全國前案紀錄表一份在卷可佐，其於五年之內再犯
    本件有期徒刑以上之罪，為累犯，應依法遞加重其刑。爰審酌被告等人之犯罪動
    機、分工情形、素行、目的、手段、對被害人所造成之損害、所得利益暨犯罪後
    態度等一切情狀，各量處如主文所示之刑，以資懲儆。
四、公訴意旨認被告Ｂ○○另涉犯附表編號一之竊盜及恐嚇取財犯行，然被害人未○
    ○於警詢中指稱：「歹徒是破壞我鴿舍門上之喇叭鎖後才侵入竊取我的鴿子」等
    語（詳警詢筆錄），核與被告Ｂ○○於警詢及本院調查中堅稱以竹竿架設網子於
    稻園內網鴿之方法不同，是被害人未○○之十六隻賽鴿是否係被告Ｂ○○所竊，
    即有可疑，非無可能由他人所竊，從而，在無證據可佐證之情形下，自難以被告
    Ｂ○○竊取附表編號二以下之賽鴿，而謂被告Ｂ○○亦竊取附表編號一之賽鴿，
    而令被告Ｂ○○負此部分竊盜及恐嚇取財之罪責，因之，附表編號一之竊盜及恐
    嚇取財犯行，原應均為無罪之諭知，然因檢察官認與已起訴且經本院論罪科刑之
    竊盜罪及恐嚇取財罪間，有連續犯裁判上一罪之關係，爰均不另為無罪之諭知，
    附此敘明。
五、扣案之行動電話一支，係被告丙○○供犯本件犯罪所用之物，且係被告Ｈ○○所
    有，業據被告丙○○供述在卷（詳警詢筆錄），爰依刑法第三十八條第一項第二
    款之規定，沒收之。另酉○○郵政存簿儲金簿一本（000000000000
    00號）及提款卡一張、劉進壽華信銀行綜合存款存摺一本（00000000
    000000）及提款卡一張、張小蘭郵政存簿儲金簿一本（00000000
    000000號）及提款卡一張、劉進壽匯通銀行活期存款存摺一本（0000
    000000000號）及提款卡一張，雖係被告Ｈ○○等人用以供本件犯罪之
    用，惟並非被告Ｈ○○等人所有，爰不諭知沒收。至扣案之安全帽一頂、衣服二
    件，係被告丙○○用以穿戴之衣物，核與本案無關，亦不諭知沒收。
乙、無罪部分：
一、公訴意旨略以：被告Ｉ○○與被告Ｈ○○、Ｅ○○○、Ｂ○○、丙○○等人共同
    基於意圖為自己不法之所有，由被告Ｈ○○、Ｅ○○○負責謀劃，命被告Ｉ○○
    與架網竊鴿之被告Ｂ○○及不詳姓名之人聯絡，再由被告Ｂ○○與不詳姓名之人
    於附表所示之時、地竊捕如附表被害人等之賽鴿，得手後再由被告丙○○及不詳
    姓名之人，以電話向被害人恐嚇，再由被告丙○○持提款卡至不特定自動提款機
    提款後，交由被告Ｈ○○、Ｅ○○○朋分花用，因認被告Ｉ○○亦涉有刑法第三
    百二十條第一項之竊盜罪及第三百四十六條第一項之恐嚇取財罪；又被告酉○○
    於九十一年四月間，在屏東縣某處，將其局號００七一三四—九、帳號０二九六
    三四—三之存簿儲金簿一本及提款卡一張，以二千元賣予被告Ｊ○○，被告Ｊ○
    ○再將上開帳戶之郵政存簿儲金簿及提款卡提供予被告Ｈ○○、Ｅ○○○，作為
    竊鴿恐嚇被害人匯款之用，應認被告Ｊ○○涉有刑法第三百四十六條第一項之幫
    助恐嚇取財罪；被告Ｈ○○明知車牌號碼ＴＸＴ—０一三號、引擎號碼五ＦＨ—
    三０九三０二機車係來源不明之贓車，竟於九十一年五月間，在不詳地點，向不
    詳姓名之人買受，因認被告Ｈ○○涉犯刑法第三百四十九條第二項故買贓物罪嫌
    等語。
二、按按犯罪事實應依證據認定之，無證據不得推定其犯罪事實；又不能證明被告犯
    罪者，應諭知無罪之判決，刑事訴訟法第一百五十四條、第三百零一條第一項分
    別定有明文。次按事實之認定，應憑證據，如未發現相當證據，或證據不足以證
    明，自不能以推測或擬制之方法，為裁判基礎，又認定犯罪事實，所憑證據，雖
    不以直接證據為限，間接證據亦包括在內，然無論直接證據或間接證據，其為訴
    訟上之證明，須通常一般人均不致於有所懷疑，而得確信其為真實之程度者，始
    得據之為有罪之認定，倘其證明尚未達到此一程度，而有所懷疑存在時，即無從
    為有罪之認定，最高法院著有四十年度台上字第八六號、七十六年度台上字第四
    九八六號判例可資參照。
三、訊據被告Ｉ○○、Ｊ○○、Ｈ○○堅決否認涉有上開犯行，被告Ｉ○○辯稱：案
    發當日丙○○要伊載其去青寮找朋友，並拿給伊一張已浸濕之紙張，丙○○僅要
    求伊將紙上之資料重謄一遍，伊對於丙○○竊鴿、恐嚇取財犯行確實不知情等語
    ；被告Ｊ○○則辯稱：伊並未向酉○○購買存簿及提款卡，而酉○○也沒有拿存
    簿及提款卡給伊等語；被告Ｈ○○辯稱：伊曾看見被告丙○○騎乘一輛沒有車牌
    的機車，但該車並非伊向他人購買等語。經查：
（一）公訴人認被告Ｉ○○涉有右開犯行，係以被告丙○○、Ｂ○○於警詢中之指述
      為其主要論據，雖被告丙○○、Ｂ○○於警詢時曾供陳：被告Ｉ○○亦有參與
      竊盜與恐嚇取財犯行等語，然被告丙○○於本院審理時翻異前詞，堅稱：「（
      問：Ｉ○○是否知道你們網捕他人鴿子，並向被害人要索金錢？）他應該不知
      道，他與我相識沒有幾天」、「（問：Ｉ○○與Ｈ○○是何關係？）後來我才
      知道是叔姪關係」、「（問：你有無告訴Ｉ○○你要去龜仔港作何事？）沒有
      ，我只是告訴他，我的車子壞了，麻煩他載我過去」、「（問：是否有請Ｉ○
      ○幫你抄資料？）那是一些鴿子的主人電話資料，因為不清楚，我請他幫我謄
      清」、「（問：他有沒有看到鴿子？）沒有」、「（問：那天去龜仔港有沒有
      取得鴿子？）因為沒有鴿子，所有沒有取得」、「（問：除了為警查獲該次，
      以前有無與Ｉ○○去找Ｂ○○取鴿子？）沒有」、「Ｉ○○沒有參加此案」、
      「他（即指Ｉ○○）只有與我去過一次。他不知道此事」等語（詳本院九十二
      年八月二十五日審判筆錄），核與被告Ｂ○○於本院訊問時供稱：「（問：Ｉ
      ○○有無去向你拿鴿子？）有與丙○○去過一次」等語相符（詳前開審判筆錄
      ），被告丙○○、Ｂ○○就被告Ｉ○○是否參與竊鴿及恐嚇取財犯行前後供述
      不一，已有明顯瑕疵可指，故渠等二人於警詢時所供述之被告Ｉ○○共同涉案
      之情節是否屬實，即非無疑。是被告丙○○、Ｂ○○於警訊時所述既有前開瑕
      疵可指，實難遽採為認定被告Ｉ○○涉有竊鴿及恐嚇取財犯行有罪之證據。
（二）次查，公訴人認被告Ｊ○○涉有右開犯行，無非係以被告酉○○於警詢中之指
      述為其主要論據。被告酉○○固於警詢中陳稱：將郵局存簿及提款卡以二千元
      之代價賣予Ｊ○○等語（詳警詢筆錄），惟被告酉○○事後翻異前詞，否認上
      情，其供詞反覆，其於警詢中所述販賣存簿、提款卡予被告Ｊ○○一事，是否
      屬實，顯有可疑，從而，在無其他證據佐證之情形下，自難以被告酉○○前後
      不一之供詞，遽認被告Ｊ○○向被告酉○○買受存簿、提款卡後，又轉賣予被
      告Ｈ○○、Ｅ○○○。
（三）再者，公訴人認被告Ｈ○○涉有右開犯行，無非係以被告丙○○之指述及贓物
      認領保管單一紙為其論據。查上開車牌號碼ＴＸＴ—０一三號自小客車係九十
      一年四、五月間於高雄醫學院附近失竊乙節，業據該車之使用人亥○○於警詢
      時證述在卷，是該車係屬贓車無訛。而被告丙○○於九十一年六月七日警詢時
      陳稱：「（問：警方今天於Ｈ○○家後方所查到一部引擎號碼磨滅未懸掛車牌
      之機車來源為何？）我想不起來該車來源為何」，復於九十一年七月一日警詢
      時供稱：「該部贓車由Ｈ○○提供我使用，我自九十一年四月份開始使用」等
      語（均詳警詢筆錄），究以何項供述為真，不無疑問。況縱使被告丙○○所述
      該車係被告Ｈ○○提供伊騎乘等語為真，然持有贓物，於吾人一般社會生活經
      驗上，可能之原因不止一端，故無從以行為人單純持有贓物之事實忖度該行為
      人取得贓物之來源；縱行為人係以竊盜、搶奪、詐欺、拾得遺失物或故買、收
      受贓物等犯罪手段取得該贓物，所涉犯罪構成要件亦各不相同，於訴訟上當不
      能因行為人對其持有之贓物來源交待不清或無法於訴訟上確實舉證證明其係如
      何取得該贓物，而得任意推定行為人之罪行。是單以被告丙○○指認上開機車
      係被告Ｈ○○提供伊騎乘之事實，亦無從證明被告Ｈ○○向他人購買贓車之犯
      行，
（四）綜上所述，公訴人憑以認定被告Ｉ○○、Ｊ○○、Ｈ○○涉犯上開罪嫌之證據
      ，均未能積極證明被告等人犯罪，自難單以被告丙○○、Ｂ○○、酉○○前後
      不一或單一之指述，即於缺乏積極證據之情況下，遽令渠等負上開罪責。此外
      ，復查無其他積極證據足資證明被告三人有公訴人所指之上開犯行，不能證明
      被告等人犯罪，依照前開說明，自應為被告等人無罪之諭知。
丙、至被告丙○○騎乘上開未懸掛車牌之機車是否另涉其他罪嫌，應由檢察官另行依
    法偵辦，附此說明。
據上論斷，應依刑事訴訟法第二百九十九條第一項前段、第三百零一條第一項、刑法
第二十八條、第五十六條、第三十條第一項、第三百二十條第一項、第三百四十六條
第一項、第五十五條、第四十七條、第三十八條第一項第二款、罰金罰鍰提高標準條
例第一條前段、第二條，判決如主文。
本案經檢察官林仲斌到庭執行職務。
中      華      民      國    九十二    年      九      月      八      日
                                  臺灣臺南地方法院刑事第七庭
                                          法  官  鄭燕璘
右正本證明與原本無異。
如不服本判決，應於判決送達後十日內，向本院提出上訴狀。
                                          書記官  黃傳鈞
中    華      民      國    九十二    年      九      月      十      日
附錄本案論罪科刑法條全文：
刑法第三百二十條第一項
  意圖為自己或第三人不法之所有，而竊取他人之動產者，為竊盜罪，處五年以下有
  期徒刑、拘役或五百元以下罰金。
刑法第三百四十六條第一項
  意圖為自己或第三人不法之所有，以恐嚇使人將本人或第三人之物交付者，處六月
  以上五年以下有期徒刑，得併科一千元以下罰金。
附表：
  ┌───┬────┬──────────┬──┬───────┬────
  │被害人│被竊時間│被竊地點            │數量│賄款金額及    │釋放與否
  │      │        │                    │    │帳戶帳號      │及數量
  ├───┼────┼──────────┼──┼───────┼────
  │編號一│91.5.31 │台南縣下營鄉大屯村  │16隻│25,000元      │有
  │未○○│上午    │八九之一七號        │    │00000000000000│
  │      │        │                    │    │陳慧萍        │十六隻
  │      │        │                    │    │45,000元      │
  │      │        │                    │    │00000000000000│
  │      │        │                    │    │酉○○        │
  ├───┼────┼──────────┼──┼───────┼────
  │編號二│91.6.7  │台南縣某處          │1隻 │2,545元       │無
  │壬○○│上午    │                    │    │華信銀行      │
  │      │        │                    │    │00000000000000│
  │      │        │                    │    │劉進壽        │
  ├───┼────┼──────────┼──┼───────┼────
  │編號三│91.3.28 │台南縣某處          │二隻│3,020元       │有
  │Ａ○○│上午    │                    │    │00000000000000│二隻
  │      │        │                    │    │酉○○        │
  ├───┼────┼──────────┼──┼───────┼────
  │編號四│91.1.28 │台南縣某處          │一隻│2,000元       │有
  │癸○○│上午    │                    │    │00000000000000│一隻
  │      │        │                    │    │劉進壽        │
  │      ├────┼──────────┼──┼───────┼────
  │      │91.5.24 │台南縣某處          │一隻│2,540元       │有
  │      │上午    │                    │    │00000000000000│一隻
  │      │        │                    │    │酉○○        │
  ├───┼────┼──────────┼──┼───────┼────
  │編號五│91.5.9  │台南縣某處          │一隻│1,705元       │有
  │丑○○│上午    │                    │    │00000000000000│一隻
  │      │        │      │    │酉○○        │
  ├───┼────┼──────────┼──┼───────┼────
  │編號六│91.4.16 │台南縣某處          │四隻│11,000元      │有
  │宇○○│上午    │                    │    │00000000000000│四隻
  │      │        │                    │    │陳慧萍        │
  ├───┼────┼──────────┼──┼───────┼────
  │編號七│91.5.28 │台南縣某處          │一隻│2,010元       │有
  │翁家隆│上午    │                    │    │00000000000000│一隻
  │      │        │                    │    │酉○○        │
  ├───┼────┼──────────┼──┼───────┼────
  │編號八│91.5.24 │台南縣某處          │一隻│2,010元       │有
  │申○○│上午    │                    │    │00000000000000│一隻
  │      │        │                    │    │酉○○        │
  ├───┼────┼──────────┼──┼───────┼────
  │編號九│91.5.24 │台南縣某處          │二隻│1,810元       │有
  │辰○○│上午    │                    │    │00000000000000│二隻
  │      │        │                    │    │酉○○        │
  ├───┼────┼──────────┼──┼───────┼────
  │編號十│91.5.8  │台南縣某處          │一隻│2,000元       │有
  │子○○│上午    │                    │    │00000000000000│一隻
  │      │        │                    │    │酉○○        │
  ├───┼────┼──────────┼──┼───────┼────
  │編號十│91.4.26 │台南縣某處          │二隻│4,000元       │有
  │一    │上午    │                    │    │一銀0000000000│二隻
  │宙○○│        │                    │    │劉進壽        │
  │      ├────┼──────────┼──┼───────┼────
  │      │91.5.8  │台南縣某處          │一隻│2,015元       │有
  │      │上      │          │    │00000000000000│一隻
  │      │        │                    │    │酉○○        │
  ├───┼────┼──────────┼──┼───────┼────
  │編號十│91.6.7  │台南縣某處          │二隻│2,025元       │無
  │二    │上午    │                    │    │00000000000000│二隻
  │己○○│        │                    │    │張小蘭        │
  │      │        │                    │    │              │
  ├───┼────┼──────────┼──┼───────┼────
  │編號十│91.6.7  │台南縣某處          │三隻│7,230元       │無
  │三    │上午    │                    │    │00000000000000│三隻
  │何蒼溪│        │                    │    │劉進壽        │
  │      │        │                    │    │              │
  ├───┼────┼──────────┼──┼───────┼────
  │編號十│91.6.4  │台南縣某處          │一隻│2,225元       │有
  │四    │上午    │                    │    │00000000000000│一隻
  │Ｇ○○│        │                    │    │酉○○        │
  │      │        │                    │    │              │
  ├───┼────┼──────────┼──┼───────┼────
  │編號十│91.5.24 │台南縣某處          │一隻│2,005元       │有
  │五    │上午    │                    │    │00000000000000│一隻
  │天○○│        │                    │    │酉○○        │
  │      │        │                    │    │              │
  ├───┼────┼──────────┼──┼───────┼────
  │編號十│91.5.8  │台南縣某處          │一隻│2,202元       │有
  │六    │上午    │                    │    │00000000000000│一隻
  │陳闊  │        │                    │    │酉○○        │
  ├───┼────┼──────────┼──┼───────┼────
  │編號十│91.5.3  │台南縣某處          │一隻│2,210元       │有
  │七    │上午    │                    │    │00000000000000│一隻
  │辛○○│        │                    │    │酉○○        │
  │      │        │                    │    │              │
  ├───┼────┼──────────┼──┼───────┼────
  │編號十│91.5.7  │台南縣某處          │二隻│5,001元       │有
  │八    │上午    │                    │    │00000000000000│二隻
  │Ｆ○○│        │                    │    │酉○○        │
  │      │        │                    │    │              │
  ├───┼────┼──────────┼──┼───────┼────
  │編號十│91.5.28 │台南縣某處          │二隻│5,020元       │有
  │九    │上午    │                    │    │00000000000000│二隻
  │乙○○│        │                    │    │酉○○        │
  │      │        │                    │    ││
  ├───┼────┼──────────┼──┼───────┼────
  │編號二│91.5.24 │台南縣某處          │一隻│2,020元       │有
  │十    │上午    │                    │    │00000000000000│一隻
  │庚○○│        │                    │    │酉○○        │
  │      │        │                    │    │              │
  ├───┼────┼──────────┼──┼───────┼────
  │編號二│91.6.7  │台南縣某處          │一隻│2,510元       │無
  │十一  │上午    │                    │    │00000000000000│
  │玄○○│        │                    │    │劉進壽        │
  │      │        │                    │    │              │
  ├───┼────┼──────────┼──┼───────┼────
  │編號二│91.6.7  │台南縣某處          │一隻│2,015元       │無
  │十二  │上午    │                    │    │00000000000000│
  │丁○○│        │                  │    │劉進壽        │
  │      │        │                    │    │              │
  ├───┼────┼──────────┼──┼───────┼────
  │編號二│91.5.24 │台南縣某處          │一隻│2,050元       │有
  │十三  │上午    │                    │    │00000000000000│一隻
  │Ｄ○○│        │                    │    │酉○○        │
  │      │        │                    │    │              │
  ├───┼────┼──────────┼──┼───────┼────
  │編號二│91.5.13 │台南縣某處          │一隻│2,020元       │有
  │十四  │上午    │                    │    │00000000000000│一隻
  │Ｃ○○│        │                    │    │酉○○        │
  │      │        │                    │    │              │
  ├───┼────┼──────────┼──┼───────┼────
  │編號二│91.6.7  │台南縣某處          │四隻│9,645元    │無
  │十五  │上午    │                    │    │00000000000000│
  │戌○○│        │                    │    │酉○○        │
  │      │        │                    │    │              │
  ├───┼────┼──────────┼──┼───────┼────
  │編號二│91.5.29 │台南縣某處          │一隻│2,510元       │有
  │十六  │上午    │                    │    │00000000000000│一隻
  │午○○│        │                    │    │酉○○        │
  │      │        │                    │    │              │
  ├───┼────┼──────────┼──┼───────┼────
  │編號二│91.5.27 │台南縣某處          │一隻│1,920元       │有
  │十七  │上午    │                    │    │00000000000000│一隻
  │卯○○│        │                    │    │酉○○        │
  │      │        │                    │    │              │
  ├───┼────┼──────────┼──┼───────┼────
  │編號二│91.5.7  │台南縣某處          │二隻│4,002元       │有
  │十八  │上午    │                    │    │00000000000000│二隻
  │戊○○│        │                    │    │酉○○        │
  │      │        │                    │    │              │
  ├───┼────┼──────────┼──┼───────┼────
  │編號二│91.5.24 │台南縣某處          │一隻│2,030元       │有
  │十九  │上午    │                    │    │00000000000000│一隻
  │地○○│        │                    │    │酉○○        │
  │      │        │                    │    │              │
  ├───┼────┼──────────┼──┼───────┼────
  │編號三│91.5.13 │台南縣某處          │一隻│2,200元       │有
  │十    │上午    │                    │    │00000000000000│一隻
  │黃○○│        │                    │    │酉○○        │
  │      │        │                    │    │              │
  ├───┼────┼──────────┼──┼───────┼────
  │編號三│91.4.8  │台南縣某處          │一隻│2,010元       │有
  │十一  │上午    │                    │    │00000000000000│一隻
  │巳○○│        │                    │    │酉○○        │
  │      │        │                    │    │              │
  ├───┼────┼──────────┼──┼───────┼────
  │編號三│91.4.10 │台南縣某處          │一隻│2,010元       │無
  │十二  │上午    │                    │    │00000000000000│
  │甲○○│        │                    │    │酉○○        │
  │      │        │                    │    │              │
  ├───┼────┼──────────┼──┼───────┼────
  │編號三│91.4.18 │台南縣某處          │一隻│2,510元       │有
  │十三  │上午    │                    │    │00000000000000│一隻
  │寅○○│        │                    │    │酉○○        │
  │      │        │                    │    │              │
  └───┴────┴──────────┴──┴───────┴────


司法院資訊處製作；財團法人民間司法改革基金會備份。
